臺灣高雄地方法院刑事判決　　　　　　　　　　　　　九十年度易字第四三三八號
　　公　訴　人　臺灣高雄地方法院檢察署檢察官
　　被　　　告　甲○○
右列被告因詐欺案件，經檢察官提起公訴（九十年度偵字第一一二八九號），本院判
決如左：
    主  文
甲○○意圖為自己不法之所有，以詐術使人將本人之物交付，處有期徒刑捌月。緩刑
年。
    事  實
一、甲○○明知其經濟狀況不佳，已陷於無償還借款能力之狀態，竟仍意圖為自己不
    法之所有，於民國八十一年間某日，至丙○○位於高雄市○○區○○街一０六巷
    十三號住處，向丙○○佯以購屋須現金為由，欲借款新臺幣（下同）一百八十七
    萬元，並簽發本票數紙供擔保，以取信於丙○○，致丙○○不疑有他，如數借與
    。詎甲○○事後僅償還三十二萬元予丙○○，即不知去向，丙○○始知受騙。
二、案經丙○○訴請臺灣高雄地方法院檢察署檢察官偵查起訴。
    理  由
一、訊據被告甲○○矢口否認有何詐欺犯行，稱：上開一百八十七萬元並非伊所借，
    而係友人透過伊之介紹向告訴人丙○○所借，因友人所簽發之本票無法兌現，告
    訴人始要求伊簽發本票以為擔保，伊也是受害人云云。惟查：右揭事實，業據告
    訴人丙○○指訴綦詳，並有被告所簽發之本票數紙在卷可稽。被告雖稱上開款項
    係友人所借，惟其無法舉證以實其說，自難採信。又被告自承：「當時（八十一
    年）經濟狀況不太好．．．因為被朋友倒了很多錢。債主都到公司找我，讓我在
    公司待不下去，我就辭職，辭職之後做零工，收入不穩定。」（本院九十一年二
    月十九日審判筆錄），足見被告於借款當時，經濟已陷於困境，而無償債之能力
    。且，案發迄今將近十年時間，被告僅償還告訴人三十二萬元乙節，除據告訴人
    陳述在卷外，復為被告所不爭執，益見被告於借款之初確不法所有意圖，並有施
    用詐術詐取財物之犯行無訛，其事後空言否認犯行，殊難憑採。本件事證明確，
    被告右揭詐欺犯行，洵堪認定。
二、核被告所為，係犯刑法第三百三十九條第一項之詐欺取財罪。審酌被告犯罪動機
    、目的、手段、所生損害及犯後態度等一切情狀，量處如主文所示之刑。又被告
    前未曾受有期徒刑以上刑之宣告之事實，有臺灣高等法院被告全國前案紀錄表暨
    臺灣高雄地方法院檢察署刑案資料查註紀錄表各一份在卷可按，因一時失慮，偶
    罹刑典，事後已與告訴人和解，業據告訴人陳述無訛，復經證人乙○○證述屬實
    （本院九十一年二月十九日審判筆錄參照），經此刑之宣告後，應知警惕而無再
    犯之虞，本院因認暫不執行其刑為當，予以宣告緩刑三年，用啟自新。
據上論斷，應依刑事訴訟法第二百九十九條第一項前段，刑法第三百三十九條第一項
、第七十四條第一款，罰金罰鍰提高標準條例第一條前段，判決如主文。
中      華      民      國      九十一    年      三      月      六    日
                                  臺灣高雄地方法院刑事第七庭
                                      法  官  何  秀  燕
右正本證明與原本無異。
如不服本判決，應於判決送達後十日內，向本院提出上訴狀。
                                      書記官  邱  靜  銘
中      華      民      國      九十一    年      三      月      六    日
附錄本案判決論罪科刑之法條
中華民國刑法第三百三十九條第一項：
 (普通詐欺罪)
意圖為自己或第三人不法之所有，以詐術使人將本人或第三人之物交付者
，處五年以下有期徒刑、拘役或科或併科一千元以下罰金。
